臺灣士林地方法院民事裁定　　　　　　　 96年度聲字第622號
聲　請　人　乙○○
相　對　人　台灣花旗資產管理股份有限公司
法定代理人　甲○○
上列當事人間聲請停止執行事件，本院裁定如下：
　　主  文
聲請人為相對人供擔保新臺幣伍佰貳拾萬元後，本院八十九年度
執字第一００六四號執行事件，就有關相對人聲請部分之強制執
行程序，於本院九十六年補字一二九號債務人異議之訴事件判決
確定、和解或撤回起訴前應暫予停止。
　　理  由
一、按有回復原狀之聲請，或提起再審或異議之訴，或對於和解
    為繼續審判之請求，或提起宣告調解無效之訴、撤銷調解之
    訴，或對於許可強制執行之裁定提起抗告時，法院因必要情
    形，或依聲請定相當並確實之擔保，得為停止強制執行之裁
    定，強制執行法第18條第2項定有明文。
二、本件聲請意旨略以：聲請人之財產現遭本院民事執行處以89
    年度執字第10064 號事件強制執行中，惟聲請人已於民國96
    年4 月17日向本院提起債務人異議之訴，爰依強制執行法第
    18條之規定，聲請裁定免供擔保而停止前開執行程序等語。
三、經查：訴外人中國國際商業銀行股份有限公司前執臺灣臺北
    地方法院89年度票字第15211 號民事裁定暨確定證明書為執
    行名義，向本院民事執行處聲請對本件聲請人及債務人陳澄
    聲等人為強制執行，經以89年度執字第10064 號清償票款強
    制執行事件實施強制執行中，嗣上開銀行將其對於聲請人等
    人之債權及抵押權讓與本件相對人；另訴外人合作金庫銀行
    股份有限公司前執本院91年4 月25日士院儀執雙一六六四七
    字第12669 號債權憑證為執行名義，向本院民事執行處聲請
    對本件聲請人及債務人陳澄聲等人為強制執行，經以92年度
    執字第9765號清償借款強制執行事件受理，並併入本院89年
    度執字第10064 號執行事件實施強制執行中，嗣該銀行將其
    對於聲請人等人之債權讓與合作金庫資產管理股份有限公司
    ，該公司再將債權讓與本件相對人；又因聲請人對相對人之
    債權存否有所爭執，已對相對人提起債務人異議之訴，經本
    院以96年度補字第129 號訴訟事件繫屬中等情，業經本院調
    取上開強制執行及民事訴訟卷宗查核屬實。是聲請人既已依
    法對相對人提起債務人異議之訴，則上開強制執行程序有關
    相對人聲請之部分，自可准許裁定停止執行。
四、又法院依強制執行法第18條第2 項定擔保金額而准許停止強
    制執行之裁定者，該項擔保係備供債權人因停止執行所受損
    害之賠償，其數額應依標的物停止執行後，債權人未能即時
    受償或利用該標的物所受之損害額，或其因另供擔保強制執
    行所受之損害額定之，非以標的物之價值或其債權額為依據
    （最高法院86年度台抗字第442 號、91年度台抗字第429 號
    裁定意旨參照）。查本件相對人對聲請人及其他債務人等人
    請求執行之債權計有：(一)臺灣臺北地方法院89年度票字第
    15211 號民事裁定（中國國際商業銀行股份有限公司讓與）
    ：本金新台幣（下同）2500萬元，及自89年2 月21日起至清
    償日止，按年息10.77%計算之利息。(二)本院91年4 月25日士
    院儀執雙一六六四七字第12669 號債權憑證（合作金庫銀行
    股份有限公司讓與）：本金6550萬元，及自89年1 月29日起
    至清償日止，按年息8.235%計算之利息，暨逾期6 個月以內
    者，按上開利率10% ，逾期超過6 個月者，按上開利率20%
    計算之違約金；又相對人聲請執行之標的，除本件聲請人名
    下之不動產外，尚包括其他債務人之不動產，其中聲請人部
    分之不動產經核定第1 次拍賣底價共計2730萬元等情，業據
    本院調取上開強制執行事件卷宗查閱無誤。是本院斟酌上情
    ，認相對人因就聲請人部分停止強制執行程序所可能蒙受之
    損害，應為停止期間無法就該執行標的拍賣取償之利息損失
    ；又依各級法院辦案期限實施要點第2 條第1 款、第7 款、
    第8 款規定，民事通常程序第一審之辦案期間為1 年4 月、
    第二審為2 年、第三審為1 年，故推估本件停止執行之期間
    約為4 年4 月，經計算結果，相對人於停止執行期間可能所
    受損害額約為5,135,000 元（計算式：00000000×5%÷12×
    52 ＝0000000），另考量拍定價格亦有可能超過拍賣底價，
    及相對人所需承擔之受償風險等因素，茲酌定本件停止執行
    之擔保金額為520 萬元。
五、綜上所述，本件聲請人聲請停止本院89年度執字第10064 號
    執行事件之強制執行程序，就該程序有關相對人聲請執行之
    部分，尚無不合，爰酌定520 萬元之擔保金，准予停止執行
    。至上開強制執行程序有關其他債權人部分，因聲請人並未
    對之提起訴訟，自不在本件裁定停止執行之範圍內，併予說
    明。
六、依強制執行法第18條第2項裁定如主文。
中　　華　　民　　國　　96　　年　　4 　　月　　20　　日
                  民事第一庭  法  官  馬傲霜
以上正本證明與原本無異。
如對本裁定抗告，應於裁定送達後10日內向本院提出抗告狀。
中　　華　　民　　國　　96　　年　　4 　　月　　23　　日
                              書記官  許秋莉
